# 关于IFRS3R下的合并对价的公允价值

提问人：02068134 时间：2011-01-07 16:24:42
根据IFRS3R第 37 段，业务合并中的合并对价应按公允价值计量。
那么小弟遇到一个案例，A公司以对价 4 个亿收购B公司70%的股权，即可支付 2 亿，剩下 2 亿分别在第二年和第三年支付。
那么请教陈版及各路神仙，(1)该合并对价的公允价值是否应将未来支付的款项之现值计算？(2)倘应按现值计算，所采用的折现率按该企业的借款平均利率是否妥当？(3)后续计量如何处理？适用IAS39，类似于公允价值直接计入损益的金融资产，每期末重新计算，差额计入融资成本？
多谢大家帮助！
[ 本帖最后由 02068134 于 2011-1-7 16:33 编辑 ]

回答人：chenyiwei
你所说的是否为固定对价，不涉及取决于未来事项的或有对价？如果是，则适用IAS 39中关于以摊余成本进行后续计量的金融负债的相关规定。折现率可使用该购买方当前的同等条件（有担保／无担保）同等期限情况下的借款利率。